【裁判字號】    89,易,829
【裁判日期】    891227
【裁判案由】    竊盜
【裁判全文】
台灣新竹地方法院刑事判決                          八十九年度易字第八二九號
    公  訴  人  臺灣新竹地方法院檢察署檢察官
    被      告  丙○○
右列被告因竊盜案件，經檢察官提起公訴（八十九年偵緝字第一四三號），本院判決
如左：
    主  文
丙○○無罪。
    理  由
一、公訴意旨略以：被告丙○○意圖為自己不法之所有，於民國（下同）八十八年十
    一月五日夜間三時許，駕駛其所有之車號ＪＬ三六一二號自用小客車，至新竹縣
    竹東鎮員山里麻園肚八九號羅火真之住處附近，持不明物體，截斷上址後窗之鐵
    欄桿二支，並將之彎曲（起訴書誤載為破壞鐵窗二個），欲入屋竊取財物，於未
    得手之際，為巡邏員警發現，被告丙○○即趁隙逃逸，經警循現場停放之上述丙○○所有之車輛車號，而查獲上情。因認被告丙○○涉有刑法第三百二十一條第
    二項、第一項第二款、第三款之加重竊盜未遂罪嫌等語。
二、按犯罪事實，應依證據認定之，無證據不得推定其犯罪事實，刑事訴訟法第一百
    五十四條定有明文。又刑事訴訟法上所謂認定犯罪事實之證據，係指足以認定被
    告確有犯罪行為之積極證據而言，該項證據自須適合於被告犯罪事實之認定，始
    得採為斷罪之資料；且認定不利於被告之事實，須依積極證據，茍積極證據不足
    為不利於被告事實之認定時，即應為有利於被告之認定，更不必有何有利之證據
    ；如未能發現相當之證據，或證據不足以證明，自不能以推測或擬制之方法，以
    為裁判之基礎；告訴人之告訴，係以使被告受刑事訴追為目的，是其陳述是否與
    事實相符，仍應調查其他證據以資審認，最高法院二十九年上字第三一０五號、
    三十年上字第八一六號、四十年台上字第八六號、五十二年台上字第一三００號
    亦分別著有判例。
三、訊據被告丙○○固坦承車號ＪＬ三六一二號自用小客車係其所有之事實，唯堅決
    否認有公訴人所指之竊盜犯行，辯稱其所有之前述車輛，於八十八年十一月四日
    晚間十一時十五分許，在新竹縣竹北市○○街二一號，借予友人乙○○，乙○○
    當時稱二、三小時即還車，但後來一直未還等語。
四、公訴意旨認被告丙○○涉有刑法第三百二十一條第二項、第一項第二款、第三款
    之加重竊盜未遂罪嫌，無非係以被害人羅火真之子丁○○之指述，且證人乙○○
    亦否認認識被告，並否認曾向被告借車去竊盜等語，復有車籍資料附卷可稽為其
    論據。
五、經查，車號ＪＬ三六一二號自用小客車係被告丙○○所有乙節，除據被告自承在
    卷外，並有車籍作業系統–查詢認可資料一紙在卷可稽。而被害人羅火真位於新
    竹縣竹東鎮員山里麻園肚八九號住處後窗之鐵欄桿，於八十八年十一月五日夜間
    ，確經發現遭截斷二支並彎曲之事實，亦據證人即羅火真之子丁○○於警訊中；
    證人即當時巡邏並發現本案之警員甲○○於偵查中及本院調查時證述在卷，唯參
    以證人甲○○於本院調查時所證：（問：當時情形如何？）我們巡邏經過被害人
    的民宅附近時，看到有一輛車子窗戶未關鑰匙還插著，覺得奇怪，就下車查看，
    看到被害人住處後門窗戶鐵欄杆被剪開並彎上來，我們就繞到前門去看，結果就
    有一個人很快從稻田乘黑跑掉，我們沒有追上；（問：後來如何查到被告？）我
    們在車子找到被告同居人的修車單據，透過他同居人找被告來，但他沒有來；（
    問：你當時有無看到跑掉那個人的長相？）沒有。因沒有燈光，且距離十至二十
    公尺；（問：被害人有無發現他們的鐵窗被撬開？）沒有，那是被害人的老家，
    當天沒有人在那裡住等語，顯見證人甲○○當時並未查獲任何涉嫌人，亦未親見
    涉嫌人之面容，而係依據當時停留在現場之被告所有車輛，懷疑係被告丙○○涉
    嫌，而移送偵辦。雖檢察官於偵查中至台灣桃園監獄訊問證人乙○○（民國五十
    六年十月十四日生，八十九年度偵緝字第一四三號第三四頁訊問筆錄出生年月日
    誤載為四十三年五月五日生）結果，證人乙○○否認認識被告丙○○，並否認曾
    向丙○○借車及至上址竊盜，然經本院提訊證人乙○○到庭與被告丙○○對質後
    則改稱：其認識被告丙○○，但乃堅稱未曾向被告丙○○借車，亦未至上址竊盜
    等語，唯經本院傳訊證人即當時亦居住於新竹縣竹北市○○路二一號之被告友人
    魏瑞燕到庭後則證稱：證人乙○○當晚確有向被告丙○○借車等語，姑不論證人
    乙○○是否因恐坦承借車，會遭懷疑涉有本次竊盜，而否認借車，亦不論證人魏
    瑞燕是否因係被告友人，而有意迴護被告，縱認被告丙○○確有駕車至被害人羅
    火真住處附近，其後並棄車逃逸，在查無其他積極證據下，可否認定新竹縣竹東
    鎮員山里麻園肚八九號羅火真之住處後窗鐵欄桿，係被告丙○○所破壞，亦有可
    疑，況經本院命被告丙○○至法務部調查局測謊鑑定結果，被告丙○○稱：（一
    ）八十八年十一月四日晚乙○○有向其借用汽車；（二）八十八年十一月五日凌
    晨其未到竹東鎮破壞他人鐵窗意圖行竊；（三）本件竊案其非脫罪給乙○○。經
    測試無情緒波動反應，研判未說謊，有法務部調查局八十九年十一月二十一日（
    八九）陸（三）字第８９０８１２９２號鑑定通知書在卷可按，應認被告所辯尚
    屬非虛。此外，復查無其他積極證據足資證明被告丙○○有何公訴人所指之竊盜
    未遂之犯行，揆諸首開說明，自應為被告丙○○無罪之諭知。
據上論斷，應依刑事訴訟法第三百零一條第一項，判決如主文。
本案經檢察官林李嘉到庭執行職務。
中      華      民      國    八十九    年     十二     月    二十七    日
                                臺灣新竹地方法院刑事第二庭
                                    法  官  張  百  見
右正本證明與原本無異。
如不服本判決，應於判決送達後十日內向本院提出上訴狀( 應附繕本 )，上訴於
臺灣高等法院。
                                        書記官  陳  進  楷
中      華      民      國    八十九    年     十二     月    二十七    日


司法院資訊處製作；財團法人民間司法改革基金會備份。
